# Florence Bastaraud

## Développeuse Front-End

Spécialisée en ReactJS et plus largement dans les technologies du front-end, je conçois des interfaces réactives et performantes. Passionnée par l'optimisation des expériences utilisateurs, j'allie technologies modernes et bonnes pratiques pour des résultats élégants et efficaces.

## **EXPÉRIENCES PROFESSIONNELLES**

## EpressPack (Février 2023 - Juillet 2024)

Développeuse Front-End

- Intégration responsive et au pixels perfect des maquettes
- Implémentation de fonctionnalités diverses et des données dynamiques
- Gestion de la maintenance des plateformes (bugs et modifications)

Stack: Html/Css, Sass, Javascript, Typescript, ReactJs, VueJs, Php, Blade, Laravel.

## GCAPE'LEAD (Septembre 2021 - Aout 2022)

Développeuse et intégratice web

• Conception et création de sites vitrines et E-commerce.

Stack: Html/Css, Sass, Javascript, ReactJs, Typescript, Php, Wordpress, Drupal, Prestashop.

## Marketing Lab (Mars 2021 - Juillet 2021)

Développeuse et intégratice web

- Refonte du logiciel CTI de l'entreprise
- Additif de fonctionnalités web au logiciel CTI

Stack: Html/Css, Sass, Javascript, Java EE, Servlets.

## Eden Prim + (Février 2020 - Juillet 2020)

Développeuse et intégratice web

- Concepion et réalisation d'un thème enfant custom pour la partie front du site web de l'entreprise
- Mise en place du plugin WooCommerce et de ses différents paramétrages
- Gestin du site et ajouts de fonctionnalités diverses

Stack: Html/Css, Sass, Javascript, ReactJs, Php, Wordpress, Drupal, Prestashop.

### **BeloTennis Club (Janvier 2020)**

Développeuse et intégratice web

• Conception et réalisation de la partie front du site web du club

Stack: Html/Css, Javascript, Php.

#### Antilles Imprimerie (Aout 2019)

Développeuse et intégratice web

• Modifications front diverses sur le site de l'entreprise

Stack: Wordpress, Html, Css, Javascript.

## <u>Loisirs</u>

**Contact** 

**Paris** 

Front

Html/Css

**Testing** 

Back

Php

Autres Regex

Git

Liens

-> Site web

-> Linkedin

Langues

**Français** 

**Anglais** 

-> Github

Sql, MySql

MongoDb

Accessibilité

0668056356

fbastaraud@yahoo.fr

Asnières-sur-Seine

<u>Compétences</u>

Sass, Tailwind,

ExpressJs, NextJs

Javascript, Typescript ReactJs, NextJs, VueJs

Lecture Running Concerts Voyage

#### **FORMATIONS**

#### **IFOCOP Intégrateur Développeur Web**

Bac+3: Développement web.

Mention Bien

#### GRETA Web design spécialité Développement Web

Bac+2: Web Design, Développement Web et Gestion de projet.

Major de promo

#### Université des Antilles, Licence de Droit

Bac +2: L1 et L2 validées (DEUG)

#### Lycée général Faustin Fléret

Baccalauréat littéraire

Mentien Bien